# 请教陈版，土地开发收储后出售

提问人：cjzhangyong 时间：2020-11-20 09:16:00
某县级市经济开发区投资发展有限公司，简称“A企业”，系国有企业， 县级市经济开发区管理委员会 简称“B管委会”
经济开发区的土地由A企业开发，土地出让金由A企业缴纳，开发完后达到 五通一平 标准 开发支出A账面挂在建工程 A企业五通一平的资金来自于B管委会，资金账面计入资本公积，土地由市土地储备中心收储，土地储备中心收储的钱是打给 B管委会
现在存在的情况 A企业账面的在建工程长期挂账，实际土地已经被收储中心收储
现在账务处理能否 借：资本公积 贷：在建工程

回答人：chenyiwei
当初收到款项时，贷记资本公积是否合理？是否应作为向管委会提供土地整理服务的价款，在后续提供服务时或者移交土地时确认收入、成本？
如果是，则现在移交整理后土地给土储中心时，应该就不会有特殊的会计处理问题了，土储中心与管委会之间的资金往来也与本企业的会计处理无关。